【裁判字號】    95,上訴,547
【裁判日期】    950627
【裁判案由】    違反毒品危害防制條例
【裁判全文】
臺灣高等法院臺南分院刑事判決         95年度上訴字第547號
上  訴  人
即  被  告  甲○○
上列上訴人因違反毒品危害防制條例案件，不服臺灣雲林地方法
院95年度訴字第219號中華民國95年4月28日第一審判決（起訴案
號：臺灣雲林地方法院檢察署95年度毒偵字第47、344號），提
起上訴，本院判決如下：
    主  文
上訴駁回。
    事  實
一、甲○○於民國88年間因施用毒品案件，經先後2次觀察、勒
    戒後，均認無繼續施用毒品之傾向，由臺灣雲林地方法院檢
    察署以88年度偵字第3016號、第4191號為不起訴處分確定。
    又於89年間因販賣第2級毒品案件，經原審法院判處有期徒
    刑3年7月確定；另於90年間因施用第一、二級毒品案件，經
    法院分別判處有期徒刑10月及6月，定應執行刑為有期徒刑1
    年2月確定，上揭二判決確定之有期徒刑合併自90年2月26日
    起執行，於93年5月25日假釋出獄，預定執行期滿日為95年6
    月2日。
二、詎甲○○於假釋中仍不思悔改，基於施用第一級毒品海洛因
    之概括犯意，自94年11月間某日起至95年3月底某日止，在
    雲林縣虎尾鎮○○里○鄰○○路5號其住處內，以將海洛因摻
    入香煙中，再點燃後吸取氣體之方式，約每週1次之頻率，
    施用海洛因多次。嗣甲○○因假釋中付保護管束，分別於94
    年11月28日、95年1月23日至臺灣雲林地方法院檢察署觀護
    人室報到，經採尿送驗後，均呈嗎啡陽性反應（人體內代謝
    為嗎啡），始悉上情。
三、案經臺灣雲林地方法院檢察署檢察官偵查起訴。
    理  由
一、上揭事實迭據上訴人即被告甲○○於原審偵查中及審理時自
    白不諱。且被告於94年11月28日、95年1月23日至臺灣雲林
    地方法院檢察署觀護人室報到，所採尿液經檢驗結果，均呈
    嗎啡陽性反應，有臺灣雲林地方法院檢察署受保護管束人尿
    液檢體監管紀錄表、臺灣雲林地方法院檢察署受保護管束人
    採尿具結書各2張，及台灣檢驗科技股份有限公司濫用藥物
    尿液檢驗報告2張在卷可憑，事證明確，被告之犯行洵可認
    定。
二、查海洛因係毒品危害防制條例第2條第1項第1款所稱之毒品
    ，被告竟予施用，核其所為，係犯毒品危害防制條例第10條
    第1項之施用第一級毒品罪。被告先前持有第一級毒品海洛
    因之行為，為其嗣後施用毒品之高度行為所吸收，不另論罪
    。被告多次施用第一級毒品之行為，時間緊接，觸犯構成犯
    罪要件相同之罪名，顯係基於概括犯意反覆為之，應依連續
    犯之規定論以一罪並加重其刑。次查被告於民國88年間因施
    用毒品案件，經觀察、勒戒後，由檢察官予以不起訴處分確
    定，於89年間因販賣第2級毒品案件，經原審法院判處有期
    徒刑3年7月確定；於90年間又因施用第一、二級毒品案件，
    經法院分別判處有期徒刑10月及6月，定應執行刑為有期徒
    刑1年2月確定，上揭二判決確定之有期徒刑合併自90年2月
    26日起執行，於93年5月25日假釋出獄，預定執行期滿日為
    95年6月2日，有其全國施用毒品案件紀錄表、受觀察勒戒人
    毒品及前科紀錄簡列表、臺灣高等法院被告前案紀錄表在卷
    可參。
三、原審以被告罪證明確，適用毒品危害防制條例第10條第1項
    ，刑法第11條前段、第56條，並審酌被告前因施用毒品犯行
    經執行觀察勒戒，及有期徒刑之執行經假釋出獄，現尚在假
    釋期間內，猶不知惕勵戒除毒癮，再犯本案施用毒品之罪，
    及其施用毒品係屬自戕之罪，犯後坦承犯行，態度良好等一
    切犯罪情狀，量處有期徒刑一年。本院經核，原判決認事用
    法俱無不當，量刑亦屬適當，上訴意旨指摘原判決量刑過重
    ，為無理由，應予駁回。
四、上訴人即被告經合法傳喚，無正當理由不到庭，依法不待其
    陳述，逕行判決，併予敘明。
據上論斷，依刑事訴訟法第368條、第371條，判決如主文。
本案經檢察官江守權到庭執行職務。
中    華    民    國    95    年    6     月    27    日
                  刑事第一庭    審判長法  官  黃崑宗
                                      法  官  田平安
                                      法  官  王明宏
以上正本證明與原本無異。
如不服本判決，應於收受本判決後十日內向本院提出上訴書狀。
其未敘述上訴理由者並得於提起上訴後十日內向本院補提理由書
狀（均須按他造當事人之人數附繕本）「切勿逕送上級法院」。
                                      書記官  黃全忠
中    華    民    國    95    年    6     月    28    日
附錄法條：
毒品危害防制條例第10條：
施用第一級毒品者，處 6月以上 5 年以下有期徒刑。
施用第二級毒品者，處3年以下有期徒刑。


司法院資訊處製作；財團法人民間司法改革基金會備份。
